臺灣宜蘭地方法院刑事判決　　　　　　　　　　　　　九十三年度訴字第二二二號
　　公　訴　人　臺灣宜蘭地方法院檢察署檢察官
　　被　　　告　甲○○　男　三.
右列被告因違反毒品危害防制條例案件，經檢察官提起公訴（九十三年度毒偵字第三
五三號、九十三年度毒偵字第三五四號），暨移送併辦（九十三年度毒偵字第四０一
號、九十三年度毒偵字第四二八號、九十三年度毒偵字第四七０號、九十三年度毒偵
字第五三六號、九十三年度毒偵字第五三八號、九十三年度毒偵字第五七六號、九十
三年度毒偵字第六二八號），本院合議庭裁定由受命法官獨任進行簡式審判程序，爰
不經通常程序判決如左：
    主  文
甲○○連續施用第一級毒品，處有期徒刑拾月。扣案第一級毒品海洛因（合計淨重捌
點伍公克；合計空包裝重陸點壹玖公克）均沒收銷燬之，扣案注射針筒伍支、葡萄
糖粉末包及磅秤壹具，均沒收之；又連續施用第二級毒品，處有期徒刑陸月。扣案
第二級毒品安非他命（合計毛重柒點捌公克）均沒收銷燬之。扣案分裝袋壹佰貳拾貳
只、吸食器陸支、玻璃吸食球管貳支、提撥管壹支及吸食管壹批，均沒收之。應執行
有期徒刑壹年貳月。扣案第一級毒品海洛因（合計淨重捌點伍公克；合計包裝重陸
點壹玖公克）及第二級毒品安非他命（合計毛重柒點捌公克）均沒收銷燬之。扣案注
射針筒伍支、葡萄糖粉末包、磅秤壹具、分裝袋壹佰貳拾貳只、吸食器陸支、玻璃
吸食球管貳支、提撥管壹支及吸食管壹批，均沒收之。
    事  實
一、甲○○前於民國九十二年間因犯竊盜案件，經本院判處有期徒刑六月確定，九十
    二年十一月十八日易科罰金執行完畢。又其復因施用毒品案件，經本院依臺灣宜
    蘭地方法院檢察署檢察官之聲請，裁定送觀察、勒戒後，認無繼續施用毒品之傾
    向，而於九十二年九月八日執行完畢釋放，並於同年月九日由該署檢察官以九十
    二年度毒偵字第六三五號為不起訴處分確定。詎仍不知悔改，竟再基於個別施用
    第一級毒品海洛因（下稱海洛因）及第二級毒品安非他命（下稱安非他命）抵癮
    之概括犯意，自九十三年四月十五日某時許起，至同年七月五日某時許止，連續
    在其位於宜蘭縣冬山鄉○○村○○路十六巷二十七號住處，分別施用海洛因及安
    非他命多次。嗣先後經警於九十三年四月十五日二十一時三十分許、同年五月十
    二日凌晨零時四十五分許、同年五月十八日二十時二十分許、同年五月二十三日
    十九時許、同年五月二十八日二十一時四十分許，同年六月二十六日十九時五十
    五分許及同年六月三十日十五時許，分別遭警在宜蘭縣冬山鄉○○路○段四四四
    號前、宜蘭縣冬山鄉○○路○段與吉祥路口、宜蘭縣羅東鎮○○路與倉前路口、
    宜蘭縣冬山鄉○○路與八寶路口、宜蘭縣三星鄉○○路附近工寮內、宜蘭縣冬山
    鄉○○路十六巷二十七號住處查獲，及經警定期調驗採尿送鑑後，得悉上情。並
    共計扣得海洛因（合計淨重捌點伍公克；合計空包裝重陸點壹玖公克）、安非
    他命（合計毛重七點八公克），及其所有供施用毒品所用之注射針筒五支、葡萄
    糖粉末三包、磅秤一具、分裝袋一百二十二只、吸食器六支、玻璃吸食球管二支
    、提撥管一支、吸食管一批。
二、案經宜蘭縣警察局羅東分局、蘇澳分局、三星分局報告臺灣宜蘭地方法院檢察署
    檢察官偵查起訴暨移送併辦。
    理  由
一、右揭事實，業據被告甲○○到庭供認不諱，復有慈濟大學濫用藥物檢驗中心出具
    ，分呈嗎啡及安非他命陽性反應之檢驗總表七份在卷，暨海洛因（合計淨重捌點
    伍公克；合計空包裝重陸點壹玖公克）、安非他命（合計毛重七點八公克），
    及其所有供施用毒品所用之注射針筒五支、葡萄糖粉末三包、磅秤一具、分裝袋
    一百二十二只、吸食器六支、玻璃吸食球管二支、提撥管一支、吸食管一批扣案
    可稽，堪認被告之自白確與真實相符，要可採憑。又被告前因施用毒品案件，經
    本院依臺灣宜蘭地方法院檢察署檢察官之聲請，裁定送觀察、勒戒後，認無繼續
    施用毒品之傾向，而於九十二年九月八日執行完畢釋放，並於同年月九日由該署
    檢察官以九十二年度毒偵字第六三五號為不起訴處分確定之事實，則有上開不起
    訴處分書及臺灣高等法院被告全國前案紀錄表各一份存卷足考，是本件事證已臻
    明確，被告各該犯行咸堪認定，應予依法論科。
二、核被告甲○○之所為，係犯毒品危害防制條例第十條第一項、第二項之施用第一
    級、第二級毒品罪。其施用毒品前之持有海洛因及安非他命之低度行為，皆已分
    別為施用毒品之高度行為所吸收，均不另論罪。又其先後多次施用海洛因及安非
    他命抵癮之犯行，均係時間緊接，方法相同，各觸犯構成要件相同之罪，顯皆係
    基於概括犯意反覆為之，各應依刑法第五十六條連續犯之規定，加重其刑。另其
    所犯施用第一級毒品及施用第二級毒品罪，犯意各別，罪名不同，應分論併罰之
    。至公訴人移送併辦部分，則因與起訴事實間具有連續犯之裁判上一罪關係，當
    為起訴效力所及，本院亦應併予審究，附此敘明。審酌被告歷經觀察、勒戒及強
    制戒治之戒毒程序後，仍未見有何戒斷毒癮之結果，猶一再施用毒品抵癮，故有
    處以較長刑期之隔離之必要，俾助其確實拔除毒害，惟念其坦承犯行，態度尚佳
    ，與其犯罪動機、目的、手段及造成社會潛在侵害程度等一切情狀，爰就其所犯
    二罪酌情各量處如主文所示之刑，並定其應執行之刑，以資警懲。
三、扣案疑似海洛因之白色粉末，經均送法務部調查局檢驗結果，確皆屬第一級毒品
    海洛因（合計淨重捌點伍公克；合計包裝重陸點壹玖公克）無訛，此見卷附該
    局九十三年五月二十四日調科壹字第三００００一０六九號、九十三年六月二十
    九日調科壹字第三００００一０八一號、九十三年八月三日調科壹字第三０００
    ０一一一三號、九十三年八月三十一日調科壹字第三００００一一二六號鑑定通
    知書共四份附卷可按。另由被告甲○○自白施用海洛因及安非他命之犯行明確，
    及其遭警查獲時所採集之尿液，經送慈濟大學醫學院濫用藥物檢驗中心檢驗結果
    所呈之嗎啡與安非他命陽性反應，即徵扣案疑似安非他命之結晶體（合計毛重零
    點五公克），亦屬第二級毒品安非他命無誤，是均應依毒品危害防制條例第十八
    條第一項前段之規定，併予諭知沒收銷燬之。另扣案注射針筒五支、葡萄糖粉末
    三包、磅秤一具、分裝袋一百二十二只、吸食器六支、玻璃吸食球管二支、提撥
    管一支、吸食管一批等物，則據被告自白均為其所有供施用毒品所用之物，經記
    明筆錄存卷足參，爰依刑法第三十八條第一項第二款之規定，併予諭知沒收之。
據上論斷，應依刑事訴訟法第二百九十九條第一項前段，毒品危害防制條例第十條第
一項、第二項、第十八條第一項前段，刑法第十一條前段、第五十六條、第三十八條
第一項第二款、第五十一條第五款，判決如主文。
本案經檢察官張鳳清到庭執行職務
中　　　華　　　民　　　國　　九十三　　年　　　九　　　月　　 三十 　　日
                            臺灣宜蘭地方法院刑事第三庭
                                          法　官  陳  嘉  年
右正本證明與原本無異。
如不服本判決，應於判決送達後十日內向本院提出上訴狀。（應附繕本）
                                          書記官  詹  玉  惠
中　　　華　　　民　　　國　　九十三　　年　　　十　　　月　　　四　　　日
附錄本案論罪科刑法條全文
修正後毒品危害防制條例第十條第一項、第二項
施用第一級毒品者，處六月以上五年以下有期徒刑。
施用第二級毒品者，處三年以下有期徒刑。
